【裁判字號】    89,易,2067
【裁判日期】    890816
【裁判案由】    傷害
【裁判全文】
臺灣高雄地方法院刑事判決                        八十九年度易字第二六七號
    公  訴  人  臺灣高雄地方法院檢察署檢察官
    被      告  丙○○
右列被告因傷害案件，經檢察官提起公訴（八十九年度偵字第八○三八號），本院判
決如左：
    主  文
丙○○共同傷害人之身體，處拘役參拾日，如易科罰金，以參佰元折算壹日。
    事  實
一、丙○○於民國八十九年一月二十七日下午一時三十分許，在高雄市三民區○○○
    路六三八巷五十三弄二號其兄嫂甲○○之住處，因甲○○與丙○○之母婆媳間相
    處之問題，而對甲○○不滿，竟夥同一不詳姓名年籍之成年男子，基於共同傷害
    之犯意聯絡，由丙○○持所攜帶之木棍、該名男子則徒手，分別毆打甲○○，造
    成甲○○因而受有「頭部外傷２Ⅹ２公分、右手指腫脹３Ⅹ２公分、右手臂瘀傷
    ３Ⅹ２公分、右臂瘀傷４Ⅹ５公分」等傷害。
二、案經甲○○訴由高雄市政府警察局三民第二分局報請台灣高雄地方法院檢察署檢
    察官偵查起訴。
    理由
一、訊據被告丙○○矢口否認有上開犯行，辯稱：伊於前揭時間並無前往上址其兄嫂
    甲○○之住處，亦無夥同一不詳姓名年籍之成年男子共同傷害甲○○，伊於該時
    間應係在上班途中，且甲○○所受傷害係與伊兄乙○○夫妻間吵架所致云云。惟
    查：右揭事實，業據告訴人於警訊及偵、審中指述甚詳，且觀之診斷證明書傷勢
    之記載，與告訴人所述被害情形相符；又參以告訴人為被告之兄嫂，且據被告於
    本院調查程序時供陳：與告訴人平日相處尚好，並無糾紛等語，職是，如果無此
    事，告訴人應無誣陷被告之理。此外，復有診斷證明書乙紙附卷可稽。而據證人
    即被告之兄、告訴人之夫乙○○於警訊及本院調查程序中證稱：伊與妻甲○○常
    常吵架，偶爾會打架，惟於八十九年一月二十七日上午八時至下午六時許，伊皆
    在公司上班，並無與甲○○吵架或打架等語，準此，告訴人所害傷害顯非因告訴
    人夫妻間打架所致。據此，告訴人所受傷害應係被告夥同一不詳姓名年籍男子共
    同所為，而非告訴人與其夫乙○○夫妻間吵架所致，故被告所辯：伊於上揭時間
    並無前往上址伊兄嫂住處，告訴人所受傷害係與伊兄乙○○吵架所致云云，顯係
    事後飾卸之詞，不足採信。綜上所述，本件事證明確，被告傷害犯行，應堪認定
    。
二、核被告丙○○所為，係犯刑法第二百七十七條第一項之傷害罪。被告與該不詳姓
    名年籍之成年男子間，有犯意之連絡及行為之分擔，均為共同正犯。爰審酌被告
    並無前科，品行尚稱良好，惟因告訴人與其母之婆媳問題，而萌傷害之動機，並
    夥同一不詳姓名年籍之成年男子共同傷害其兄嫂、傷害之手段、造成傷害之程度
    ，及犯後仍矯言飾責等一切情狀，量處如主文所示之刑，並諭知易科罰金之折算
    標準，以資懲儆。
據上論斷，應依刑事訴訟法第二百九十九條第一項前段、刑法第二百七十七條第一項
、第二十八條、第四十一條、罰金罰鍰提高標準條例第一條前段、第二條，判決如主
文。
本案經檢察官林永富到庭執行職務。
中      華      民      國      八十九    年      八    月      十六    日
                                  臺灣高雄地方法院刑事第六庭
                                      審判長法  官  莊崑山
                                            法  官  趙家光
                                            法  官  洪榮家
右正本證明與原本無異。
如不服本判決，應於判決送達後十日內，向本院提出上訴狀。
                                            書記官  黃中旗
中      華      民      國      八十九    年      八    月      十六    日
附錄本案論罪科刑法條全文：
刑法第二百七十七條第一項：
  傷害人之身體或健康者，處三年以下有期徒刑、拘役或一千元以下罰金。


司法院資訊處製作；財團法人民間司法改革基金會備份。
